---
title: "Quant_II_hwk_03"
author:
  - 吴温泉
documentclass: ctexart
geometry: "left=2.5cm,right=2cm,top=3cm,bottom=2.5cm"
output:
  rticles::ctex:
    fig_caption: yes
    number_sections: yes
    toc: yes
---
# 因子分析(Factor Analysis)
对abs.dta数据中各个机构、个人信任程度的差异进行因子分析进行降维处理。

## 建立各个信任变量的描述性统计表格。
```{r}
library(haven)
setwd("E:/SynologyDrive/Github/Quantitative_Analysis_II/hwk03/")
data <- read_dta('./abs.dta')
summary(data)
```

## 观察各个信任变量间的相关性矩阵，你是否可以总结出初步的分类？请使用corrplot()。
```{r}
n <- dim(data)[1]
corMat <- cor(data, use = "pairwise.complete.obs") #correlation matrix
library(corrplot)
res <- cor.mtest(data, conf.level = 0.95)
corrplot(corMat, method = "ellipse", type = "lower", p.mat = res$p, sig.level = 0.05, order = "hclust")
```
可以发现：

1. trustNGO是唯一与其他各项呈现**负相关**的一项，其中与trustNewspaper、trustTV的负相关系数最大。
1. trustRelative、trustNeighbor、trustOther、trustCivService四项**社会信任**的变量相互之间的相关性较小，与其他信任变量的相关性也较小。
1. trustNewspaper与trustTV两项**媒体信任**的相关性很大
1. trustMilitary、trustParliament、rustNatGov、trustParty、trustPolice、trustCourt、trustLocGov七项**政府信任**变量之间的相关程度较大。其中可细分为：
    - trustMilitary、trustParliament、rustNatGov、trustParty四项**党国信任**变量之间的相关程度很高
    - trustCourt**法院信任**与其他各项政府信任之间的相关性较低
    - rustNatGov**当地政府信任**与与其他各项政府信任之间的相关性较低，但与trustPolice之间的信任程度较高。

