---
title: "Quant_II_hwk_03"
author:
  - 吴温泉
documentclass: ctexart
geometry: "left=2.5cm,right=2cm,top=3cm,bottom=2.5cm"
output:
  rticles::ctex:
    fig_caption: yes
    number_sections: yes
    toc: yes
---
# 因子分析(Factor Analysis)
对abs.dta数据中各个机构、个人信任程度的差异进行因子分析进行降维处理。

## 建立各个信任变量的描述性统计表格。
```{r}
library(haven)
options(digits=2)

setwd("E:/SynologyDrive/Github/Quantitative_Analysis_II/hwk03/")
data <- read_dta('./abs.dta')
summary(data)
data <- na.omit(data)
```

## 观察各个信任变量间的相关性矩阵，你是否可以总结出初步的分类？请使用corrplot()。
```{r}
n <- dim(data)[1]
corMat <- cor(data, use = "pairwise.complete.obs") #correlation matrix
library(corrplot)
res <- cor.mtest(data, conf.level = 0.95)
corrplot(corMat, method = "ellipse", type = "lower", p.mat = res$p, sig.level = 0.05, order = "hclust")
```
可以发现：

1. trustNGO是唯一与其他各项呈现**负相关**的一项，其中与trustNewspaper、trustTV的负相关系数最大。
1. trustRelative、trustNeighbor、trustOther、trustCivService四项**个人信任**的变量相互之间的相关性较小，与其他信任变量的相关性也较小。
1. trustNewspaper与trustTV两项**媒体信任**的相关性很大
1. trustMilitary、trustParliament、rustNatGov、trustParty、trustPolice、trustCourt、trustLocGov七项**机构信任**变量之间的相关程度较大。其中可细分为：
    - trustMilitary、trustParliament、rustNatGov、trustParty四项**党国信任**变量之间的相关程度很高
    - trustCourt**法院信任**与其他各项政府信任之间的相关性较低
    - rustNatGov**当地政府信任**与与其他各项政府信任之间的相关性较低，但与trustPolice之间的信任程度较高。

## 进行克隆巴赫系数(Cronbach’s α)检验信任程度问题的内在信度（提示：是否都是同向？如果不是，进行必要的调整）。
trustNGO与其他变量不同向，进行调整
```{r}
library(psych)
alpha(data, check.keys=TRUE)
```
可知总体的Cronbach’s α值为0.8661063，通过检验。去掉某一个项变量的Cronbach’s α值中，raw_alpha并没有明显变化，因此不进行去除。

## 进行主成分(pcf) 因子分析，有多少因子的特征值(Eigenvalue)超过1？这些因子的贡献度为何？需要多少因子，公共因子的累计贡献度才会超过80%？是否存在特殊度(Uniqueness)过高的变量？观察从这几个统计量，你可以总结出几个因子来对机构信任程度进行降维分类？
```{r}
# ev <- eigen(corMat)
# ev$values 
# 
# pcafit <- princomp(~., data=data, cor=TRUE)
# summary(pcafit) # print variance accounted for
# loadings(pcafit) # pc loadings
# plot(pcafit,type="lines") # scree plot
# # pcafit$scores # the principal components
# # biplot(pcafit)


# fit1 <- principal(dat, nfactors=14, rotate="varimax")

fit1 <- principal(data, nfactors = 14, rotate="none")
print(fit1, digits=2)
fit1$uniquenesses
```
可知，PC1，PC2，PC3三个因子的特征值超过了1，贡献度为0.3874151，0.1344018，0.08529483。需要七个因子，公共因子的累计贡献度才会超过80%。没有特殊值过高的变量。PC3对trustCourt、trustNatGov、trustParty、trustParliament、trustMilitary、trustPolice、trustLocGov的因子载荷较高，均大于0。可以使用PC1对机构信任程度进行降维。

## 进行因子旋转。
```{r}
M1 <- factanal(~., data = data, factors = 3 , scores = "regression") 
M2 <- update(M1, factor = 3, roation = "varimax", SMC = T)
print(M2, digits=2, cutoff=.3, sort=TRUE)
```

## 构建二阶相关矩阵(Square Multiple Correlation, SMC)，是否存在SMC过小的变量？观察反映象协方差矩阵(Anti-Image Covariance Coefficients)，是否存在过多的太大的系数？观察Kaiser–Meyer–Olkin统计量，是否存在KMO 过小(KMO < 0.6) 的变量？如果以上统计量有不符合标准的，对变量进行调整（删除），重新进行因子分析。

``` {r}
smc(data)
cov2cor(solve(corMat))
KMO(data)
# cov2cor(KMO(data)$ImCov)
```
可以发现，smc分析中trustCivService、trustRelative的值过小。KMO分析中没有小于0.8的值。反像相关矩阵检验检验中，trustNatGov、trustParty 两项的值太大，不适合做因子分析。

```{r}
fac_data <- data[, -c(5, 12, 2, 3)]
M1 <- factanal(~., data = fac_data, factors = 3 , scores = "regression") 
M2 <- update(M1, factor = 3, roation = "varimax", SMC = T)
print(M2, digits=2, cutoff=.3, sort=TRUE)
```

## 观察结构矩阵，对得出的因子进行命名。

PC1为政府机构信任，PC2为媒体信任， PC3为个体信任。

## 构建因子得分变量(变量名称使用上述命名)，并使用树状图进行可视化描述。
