---
title: "Quant_II_hwk_05"
author:
  - 吴温泉
documentclass: ctexart
geometry: "left=2.5cm,right=2cm,top=3cm,bottom=2.5cm"
output:
  rticles::ctex:
    fig_caption: yes
    number_sections: yes
    toc: yes
---

# 计数因变量分析

## 分析CGSS2010 数据中n35a问题：“请问你一共捐献过多少次?”探讨性别、年龄、收入、共产党员对于捐献次数的关系。
```{r message=FALSE, warning=FALSE, include=FALSE}
library(tidyverse)
library(haven)
Sys.setenv(LANG='en')
```

```{r}
dat <- read_dta("cgss2010_14.dta")

# summary(dat)
male <- ifelse(dat$a2==1, 1,
    ifelse(dat$a2==2, 0, NA)) # gender
a3a <- ifelse(dat$a3a < 17, NA, dat$a3a)  # age
age <- 2010-a3a
a62 <- ifelse(dat$a62 > 9999996, NA, dat$a62) # income
ccpmember <- ifelse(dat$a10 == 1, 1, 0) # member
probs <- c(0, 0.07, 0.25, 0.5, 0.75, 0.93, 1)
kpts <- quantile(a62, prob=probs, na.rm=TRUE)
hinc <- as.numeric(cut(a62, breaks=kpts, labels = 1:6, right=TRUE))
kpts2 <- quantile(a62, prob=c(0,1/6,2/6,3/6,4/6,5/6,1), na.rm=TRUE)
hinc2 <- as.numeric(cut(a62, breaks=kpts2, labels = 1:6, right=TRUE))
loghinc <- log(a62+1)

n35a <- ifelse(dat$n35a<0, 0, dat$n35a)

# dat1 <- cbind.data.frame("contribution"=factor(n35a), male, age, loghinc, ccpmember)
dat1 <- cbind.data.frame("contribution"=n35a, male, age, loghinc, ccpmember)
dat2 <- na.exclude(dat1)
```


## 使用poisson 分析性别、年龄、收入、共产党员（自变量）对捐献次数（因变量）的关系，初步使用系数的正负关系解读因变量和自变量的关系，并说明 Peudo-R2 和似然值检验的结果。
```{r}
M1 <- glm(contribution ~ male + age + loghinc + ccpmember, data=dat1, family=poisson(link="log"))
summary(M1)

# pseudo R2
M0 <- update(M1, .~1)
devNull <- deviance(M0)
dev <- deviance(M1)
pR2 <- (devNull - dev) / devNull
pR2

# likelihood ratio test
LR <- devNull - dev
k <- length(coef(M1))
prob <- pchisq(LR, df=k-1, lower.tail = FALSE)
prob
```
Peudo-R2：有自变量的模型较没有自变数的模型可以解释的偏差比为4.9%
似然值检验显著，有自变量的模型较没有自变数的模型可以解释y更多的偏差，拟合优度(goodness of fit) 显著性改善。
## 使用事件发生率比(incidence rate ratio) 解释因变量和自变量的关系。

```{r}
# irr, incidence rate ratio
IRR <- function(fit, newdata){
    IR <- predict(fit, newdata, type = "response") #lambdas
    IRR <- IR[2]/IR[1]
    return(IRR)
}

IRR(M1, dat1)
```

## 比较30 岁、收入为均值的共产党党员男性和女性之间在捐献次数的差异。
```{r}
# predictive difference between gender
newX <- with(dat2, cbind.data.frame(male = c(0,1), age = 30, loghinc = mean(loghinc), 
                                    ccpmember = 1))
phat <- predict(M1, newdata=newX, type = "terms")
phat[2,] - phat[1,]
```
比较除了性别以外相同的两个人，男性比女性少7 % 的概率认为社会是公正的。

## 使用绘图的方式，呈现有自变量的模型和没有自变量的模型对于预测捐献次数概率的差别。

```{r}
# newX <- dat2
newX <- with(dat2, cbind.data.frame(male = mean(male), age = mean(age),  loghinc = mean(loghinc), ccpmember = mean(ccpmember)))


numContri <- seq(0, max(dat2$contribution))
K <- length(numContri)
phatN <- phatS <- rep(NA, K)
for(i in 1:K){
    lamS <- predict(M1, newdata=newX, type="response")
    phatS[i] <- dpois(numContri[i], lambda=lamS)
    lamN <- predict(M0, newdata=newX, type="response")
    phatN[i] <- dpois(numContri[i], lambda=lamN)
}

tabContri <- table(dat1$contribution)
pObserved <- tabContri / sum(tabContri)
xObserved <- names(pObserved)


plot(0, 0, xlim =c(0, K), ylim=c(0, 0.4), type="n", axes=FALSE, frame.plot=TRUE,
    ylab="Probability of count", xlab="Number of contributions")
lines(x = xObserved, y = pObserved)
#segments(x0=as.numeric(xObserved), y0=0, x1=as.numeric(xObserved), y1=pObserved)
lines(x = 1:K, y = phatS, col=2)
lines(x = 1:K, y = phatN, col=3)
legend("topright", col=1:3, lty=1, legend=c("Observed", "Saturated model", "Null model"))
axis(2)
axis(1)
```

## 使用绘图的方式，呈现党员和非党员的30 岁男性，他在不同收入捐献5 次的概率差别。你观察到什么现象。
```{r}
rangeInc <- with(dat2, range(loghinc))
incFake <- seq(rangeInc[1],rangeInc[2],length=1000)
newXY <- with(dat2, cbind.data.frame(male = 1, age = 30, ccpmember = 1, loghinc = incFake))
newXN <- with(dat2, cbind.data.frame(male = 1, age = 30, ccpmember = 0, loghinc = incFake))
lambdaY <- predict(M1, newdata=newXY, type = "response")
lambdaN <- predict(M1, newdata=newXN, type = "response")

N <- 5 # publish 2 papers
phatY <- dpois(N, lambdaY) # compute predictive probability given N = 2, and lambda predicted from the model
phatN <- dpois(N, lambdaN)

par(mar=c(3,3,1,1), mgp=c(2,0.5,0), tcl=-0.2)
plot(x=incFake, y=phatY, type="l", xlim=rangeInc, ylim=c(0,0.5),
    xlab = "Loginc", ylab = "Pr(contribution = 5)")
lines(x = incFake, y=phatN, col=2)
text(x = incFake[500], y = phatY[500], "CCP Member", adj=0)
text(x = incFake[500], y = phatN[500], "Not CCP Member", adj=1, col=2)
#legend("topright", lty=1, col=c(1,2), legend = c("Female", "Male"))
# legend(locator(1), lty=1, col=c(1,2), legend = c("CCP Member", "Not CCP Member"))
```
可以发现，比较除了政治面貌以外相同的两个人，在收入较低时，党员比非党员捐献五次的几率更大；随着收入的增加，非党员捐献五次的几率逐渐超过党员。

## 使用负二项回归重新检验上述关系，你认为poisson 和负二项回归那个比较合 适？你的主张根据是什么？（提示：$\alpha$检验）

```{r}
# negative binomial
library(MASS)
M3 <- glm.nb(contribution ~ male + age + ccpmember + loghinc, data=dat1)
summary(M3)


# alpha test
G2 <- 2*(logLik(M3) - logLik(M1))
pchisq(G2, df=1, lower.tail=FALSE)
# H0: Negbin is the same as Poisson (alpha=0)
```
G2显著，因此拒绝零假设，负二项回归合适

## 使用零膨胀计数回归重新检验上述关系（同时考虑零膨胀poisson 和负二项回归）。
```{r}
# zero inflated poisson
library(pscl)
M5 <- zeroinfl(contribution ~ male + age + ccpmember + loghinc, data = dat1, dist = "poisson", link = "logit")
summary(M5)  #


library(parallel)
library(abind)
cl <- makeCluster(parallel::detectCores())

bootSE <- function(fit, data){
    n <- dim(data)[1]
    idx <- sample(1:n, n, replace=TRUE)
    newData <- data[idx,]
    fit <- update(fit, data = newData)
    betas <- coef(fit)
    return(betas)
}

foo2 <- function() {
    require(pscl)
    replicate(250, bootSE(fit = M5, data = dat1))
}
#cl <- makeCluster(spec = 4)
clusterExport(cl = cl, c("M5", "dat1", "bootSE")) # export object to each thread
tryCatch(res <- clusterCall(cl=cl, fun = foo2), finally = stopCluster(cl))
res2 <- abind(res, along=2)
simSes <- apply(res2, 1, sd)



M6 <- zeroinfl(contribution ~ male + age + ccpmember + loghinc, data=dat1, dist = "negbin", link = "logit")
summary(M6)
```
## 使用AIC 和BIC 判定何种计数回归模型更适合，并使用vuong() 检验提出哪个模型更为合适。
```{r}
AIC(M1)
AIC(M3)
AIC(M5)
AIC(M6)


BIC(M1)
BIC(M3)
BIC(M5)
BIC(M6)

vuong(M1, M3) 
vuong(M1, M5)  
vuong(M3, M5)  
vuong(M5, M6)
vuong(M3, M6)
```

从AIC、BIC可知，M3、M6明显好与M1、M2，同时M3比M6稍好。
vuong检验的正负号可知，M3解释力大于M1。 M3的解释力大于M5。 M6与M5的对比中，调整后的Vuong z-statistic显著，M6的解释力大于M5。因此,M3为最合适的模型。