---
title: "定量政治分析方法_hw002"
author:
  - 吴温泉
documentclass: ctexart
keywords:
  - 定量政治分析方法
  - hw002
geometry: "left=2.5cm,right=2cm,top=3cm,bottom=2.5cm"
output:
  rticles::ctex:
    fig_caption: yes
    number_sections: yes
    toc: yes
---

# 载入数据2sls.dta
```{r echo=TRUE, message=FALSE, warning=FALSE}
library(foreign)
library(stargazer)
library(parallel)
library(systemfit)
options(scipen = 200)
data <- read.dta('./2sls.dta')
attach(data)
```

# 使用OLS 分析y 和x1, x2, x3 的关系。x3 的回归系数为何？
```{r echo=TRUE, message=FALSE, warning=FALSE}
OLS <- lm(y ~ x1 + x2 + x3, data = data)
summary(OLS)
```
$x_3$的回归系数为0.757。

# 如果x3 与y 存在内生性关系（互为因果），请使用工具变量z1, z2，应用2SLS重新分析y 和x1, x2, x3 的关系。x3 的回归系数为何？
```{r}
eq1 <- y ~ x1 + x2 + x3
eq2 <- x3 ~ x1 + x2 + y
system <- list(eq1, eq2)
inst <- ~ x1 + x2 + z1 + z2
TSLS <- systemfit(system, method="2SLS", inst=inst)
summary(TSLS)
```
$x_3$的回归系数为2.313832。

# 检验z1, z2 之于x3 是否为弱工具变量。
```{r}
M1 <- lm(x3 ~ x1 + x2 + z2)
x3hat <- predict(M1)
TM1 <- lm(y ~ x1 + x2 + x3 + x3hat)
summary(TM1)
```
F>10, 因此可以拒绝$z_2$之于$x_3$为弱工具变量的原假设。

# 使用2SLS 的余数检验z1, z2 之于y 的关系是否为外生。

```{r}
n <- nrow(data)
res <- resid(TSLS)$eq1
TM2 <- lm(res ~ x1 + x2 + z1 + z2)
summary(TM2)
R2 <- summary(TM2)$r.squared
cQuant <- n * R2
pchisq(cQuant, 3, lower.tail=FALSE)
```
因为pchisq为0.2802862不趋近于0，因此无法拒绝原假设。$z_1$,$z_2$之于$y$的关系为外生。

# 使用Hausmen test 检验x3 和y 的关系是否为内生。
```{r}
B1 <- coef(TSLS)[1:4]
B2 <- coef(OLS)[1:4]
VB1 <- vcov(TSLS)[1:4,1:4] 
VB2 <- vcov(OLS)[1:4,1:4]
hQuant <- t(B1 - B2) %*% solve(VB1-VB2) %*% (B1 - B2)
pchisq(hQuant, 4, lower.tail=FALSE)
```
因为pchisq趋近于0，因此拒绝原假设，IV回归与原来的OLS回归显著不同。

# 使用重复抽样（bootstrap 1000 次）的方法获取x3系数的标准误，并比较该标准误与2SLS 的差异，说明为什么会有差异？重复抽样5000次和10000次是否会缩小差异？如果不能，是说明为什么？
```{r}
bootFUN <- function(){
    n <- nrow(data)
    idx <- sample(1:n, n, replace=TRUE)
    tmp <- as.data.frame(data[idx, ])
    M1 <- lm(x3 ~ x1 + x2 + z1 + z2, data=tmp)
    x3hat <- predict(M1)
    M2 <- lm(y~x1+x2+x3hat, data=tmp)
    return(coef(M2)["x3hat"])
}

# 1000 times
foo <- function() replicate(125, bootFUN())

cl <- makeCluster(parallel::detectCores())
clusterExport(cl = cl, c("data", "bootFUN")) # export object to each thread
tryCatch(res <- clusterCall(cl=cl, fun = foo), finally = stopCluster(cl))
sd(unlist(res))
hist(unlist(res))
abline(v = 2.313832, col = 2)
abline(v = mean(unlist(res)), col = 3)

# 5000 times
foo <- function() replicate(625, bootFUN())

cl <- makeCluster(parallel::detectCores())
clusterExport(cl = cl, c("data", "bootFUN")) # export object to each thread
tryCatch(res <- clusterCall(cl=cl, fun = foo), finally = stopCluster(cl))
sd(unlist(res))
hist(unlist(res))
abline(v = 2.313832, col = 2)
abline(v = mean(unlist(res)), col = 3)

# 10000 times
foo <- function() replicate(1250, bootFUN())

cl <- makeCluster(parallel::detectCores())
clusterExport(cl = cl, c("data", "bootFUN")) # export object to each thread
tryCatch(res <- clusterCall(cl=cl, fun = foo), finally = stopCluster(cl))
sd(unlist(res))
hist(unlist(res))
abline(v = 2.313832, col = 2)
abline(v = mean(unlist(res)), col = 3)
```

2SLS中$x_3$的标准误为0.116407, bootstrap 1000次为0.1212649, 1000次为 0.1211651，1000次为0.1246845。增加重抽样的次数，能使得结果更接近正态分布，结果更加接近真实结果。