---
title: "Quant_II_hwk_06"
author:
  - 吴温泉
documentclass: ctexart
geometry: "left=2.5cm,right=2cm,top=3cm,bottom=2.5cm"
output:
  rticles::ctex:
    fig_caption: yes
    number_sections: yes
    toc: yes
---

# 倾向值匹配法：分析共产党员对于收入的因果效用

## 使用CGSS2010 数据，处理变量为“是否为共产党员”，结果变量为“个人去年总收入”，共变量为性别、年龄、民族(分成8 类)、教育程度（分为5类）、身高、体重、说英语能力、说普通话能力、家庭总收入、父亲教育程度（分为5类）、父亲是否为共产党员。
```{r message=FALSE, warning=FALSE, include=FALSE}
library(tidyverse)
library(haven)
options(scipen=200)
library(Matching)
library(MatchIt)
library(rbounds)
```

```{r}
dat <- read_dta("cgss2010_14.dta")

dat1 <- dat %>% dplyr::select(a10, # ccp member
                       a8a, # personal income
                       a2, # male
                       a3a, # age
                       a4, # nation
                       a7a, # education
                       a13, # height
                       a14, # weight
                       a50, # English speaking
                       a52, # Mandarin speaking
                       a62, # family income
                       a89b, # father ccp member
                       a89c, # father education
                       ) 

names(dat1) <- c('ccp_member', 'ind_income', 'male', 'age', 'nation', 'educ',
                 'height', 'weight', 'en_speak', 'mand_speak', 'fam_income',
                 'fat_member', 'fat_educ')

dat1 <- dat1 %>% mutate(ccp_member = if_else(ccp_member==1,1,0),
                        fat_member = if_else(fat_member==1,1,0),
                        male = if_else(male==1, 1,
                                        ifelse(male==2, 0, NA)),
                        age = ifelse(age < 17, NA, age),
                        age = 2010 - age,
                        
                        fam_income = ifelse(fam_income > 9999996, NA, fam_income),
                        ind_income = ifelse(ind_income > 9999996, NA, ind_income),
                        
                        nation = ifelse(nation < 0, NA, nation),
                        height = ifelse(height < 0, NA, height),
                        weight = ifelse(weight < 0, NA, weight),
                        en_speak = ifelse(en_speak < 0, NA, en_speak),
                        mand_speak = ifelse(mand_speak < 0, NA, mand_speak),
                        
                        educ = case_when(1 < educ & educ < 4 ~ 'primary',
                                            educ == 4 ~ 'junior',
                                            4 < educ & educ< 9 ~ 'senior',
                                            8 < educ & educ< 14 ~ 'higher',
                                            educ == 14 ~ NA_character_,
                                            educ == -3 ~ NA_character_,
                                            educ == 1 ~ 'uneducated'),
                        
                        fat_educ = case_when(1 < fat_educ & fat_educ < 4 ~ 'primary',
                                            fat_educ == 4 ~ 'junior',
                                            4 < fat_educ & fat_educ< 9 ~ 'senior',
                                            8 < fat_educ & fat_educ< 14 ~ 'higher',
                                            fat_educ == 14 ~ NA_character_,
                                            fat_educ == -3 ~ NA_character_,
                                            fat_educ == 1 ~ 'uneducated'),
                        
                        log_ind_income = log(ind_income+1),
                        log_fam_income = log(fam_income+1)
                         )

```

## 使用logit 回归估计倾向值。
```{r}
dat2 <- na.omit(dat1)
dat2$ccp_member <- as.logical(dat2$ccp_member)
attach(dat2)

m1 <- glm(ccp_member ~ male + age  + nation + educ +
  height + weight + en_speak + mand_speak + log_fam_income, family = binomial, data = dat2)

pm1 <- Match(Y = log_ind_income, Tr = ccp_member, X = m1$fitted, estimand = "ATT", M = 1, replace = TRUE)
```
## 使用1 对1 最近邻对照组样本可以替换匹配法进行匹配，并估计实验组处理效用(ATT)。
```{r}
m1 <- glm(ccp_member ~ male + age  + nation + educ +
  height + weight + en_speak + mand_speak + log_fam_income, family = binomial, data = dat2)

pm1 <- Match(Y = log_ind_income, Tr = ccp_member, X = m1$fitted, estimand = "ATT", M = 1, replace = TRUE)
summary(pm1)
```
实验组平均处理效用为0.26575，标准误为0.078793， 在95%置信水平下显著。

## 使用1 对5 最近邻对照组样本可以替换匹配法进行匹配，并估计实验组处理效用。
```{r}
m2 <- glm(ccp_member ~ male + age  + nation + educ +
  height + weight + en_speak + mand_speak + log_fam_income, family = binomial, data = dat2)

pm2 <- Match(Y = log_ind_income, Tr = ccp_member, X = m1$fitted, estimand = "ATT", M = 5, replace = TRUE)
summary(pm2)
```
实验组平均处理效用为0.28565，标准误为0.071821， 在95%的置信水平下显著

## （平衡和重合检验）比较上面两个方法共变量平衡的情况，依照平衡情况选择较好的匹配模型，重新进行匹配，并（在R 函数里）加上重合选项。
```{R}
# 平衡性检验

mNearest1v1 <- matchit(ccp_member ~ male + age  + nation + educ +
  height + weight + en_speak + mand_speak + fam_income, data = dat2, method = "nearest", ratio=1)
sNearest1v1 <- summary(mNearest1v1, standardize = TRUE)
plot(sNearest1v1)

mNearest1v5 <- matchit(ccp_member ~ male + age  + nation + educ +
  height + weight + en_speak + mand_speak + fam_income, data = dat2, method = "nearest", ratio=5)
sNearest1v5 <- summary(mNearest1v5, standardize = TRUE)
plot(sNearest1v5)
```

如图所示，1V1的效果明显更好，更加平衡。

```{R}
# 重合性检验
plot(mNearest1v1, type="QQ")

plot(mNearest1v5, type="QQ")
```

从nation，english speak, mandarian speak, log family income等结果来看，仍是1V1的结果更佳。

```{R}
# 加上重合选项
csMatch <- Match(Y = log_ind_income, Tr = ccp_member, X = m1$fitted, estimand = "ATT", CommonSupport=TRUE)
summary(csMatch)
```
结果好像也没有更好。

## 依照以上分析结果，选择最适合的匹配结果，进行敏感性分析，并说明处理效用是否通过敏感性检验。
```{R}
psens(x = pm1, Gamma = 2, GammaInc = 0.1)
hlsens(x = pm1, Gamma = 2, GammaInc = 0.1)
```
Wilcoxon符号秩检验P值在1.3时不显著，低于2，未通过检验。

Hodges-Lehmann检验法点估计在1.2时符号不同，未通过检验。

## 请以文字说明共产党员对于收入的因果效用为何，并说明整个分析过程中可能违反因果推论假设和要求的部分？

共产党员对于个人收入的处理效用为0.26575。可能违反违反因果推论假设和要求的部分有：

1. 未通过敏感性检验，可能存在遗漏变量偏差
1. 存在缺失值
1. 未进行bootstrap
1. 家庭收入、教育程度、民族等变量在某些区间重合度不高